da: Håndethed for uilleann pipes: Til begge hænder/konvertibel; Venstrehåndet; Højrehåndet; Andet
fr: Latéralité des cornemuses irlandaises Uilleann: Ambidextre/convertible; Gaucher; Droitier; Autre
zh-CN: 爱尔兰风笛左右手配置: 左右手通用/可转换; 左手; 右手; 其他
ro-RO: Orientarea cimpoiului Uilleann (pentru stângaci/dreptaci): Ambidextru/convertibil; Pentru stângaci; Pentru dreptaci; Altele
de: Händigkeit der Uilleann Pipes: Beidhändig/umrüstbar; Linkshändig; Rechtshändig; Sonstiges
lt-LT: Uilleann dūdmaišių rankenos: Tinka abiems rankoms / pritaikoma; Kairiarankiams; Dešiniarankiams; Kita
vi: sự thuận tay của kèn Uilleann: Thuận hai tay/có thể chuyển đổi; Thuận tay trái; Thuận tay phải; Khác
nb: Venstre-/høyrehendthet for uilleann-sekkepipe: Begge hender/konverterbar; Venstrehendt; Høyrehendt; Annet
nl: Uilleann pipes handoriëntatie: Tweehandig/ombouwbaar; Linkshandig; Rechtshandig; Anders
th: ความถนัดมือของปี่ไอริช: ใช้ได้ทั้งสองมือ/สลับด้านได้; มือซ้าย; มือขวา; อื่นๆ
sl-SI: Prilagojenost irskih dud za levičarje/desničarje: Za obe roki/prilagodljivo; Za levičarje; Za desničarje; Drugo
sk-SK: Strana, na ktorej sa hrá na írske gajdy: Pre obidve ruky/konvertibilné; Pre ľavákov; Pre pravákov; Iné
fi: Irlantilaisen säkkipillin kätisyys: Molempikätinen/muunnettava; Vasenkätinen; Oikeakätinen; Muu
ru: Ориентация ирландской волынки: Универсальные/трансформеры (для обеих рук); Для левшей; Для правшей; Другое
pt-BR: Uilleann pipes lateralidade: Ambidestro/conversível; Canhoto; Destro; Outro
it: Mano dominante delle uilleann pipes: Ambidestro/convertibile; Mancino; Destrorso; Altro
bg-BG: Ориентация за лява/дясна ръка при ирландска гайда: За двете ръце/трансформираща се; За левичари; За десничари; Друга
hu: Uilleann duda bal- vagy jobbkezes: Kétkezes/átalakítható; Balkezes; Jobbkezes; Egyéb
pt-PT: Configuração para destro/canhoto da gaita de foles irlandesa: Ambidestro/convertível; Esquerdino; Destro; Outro
en: Uilleann pipes handedness: Ambidextrous/convertible; Left-handed; Right-handed; Other
el: Χρήση χεριού σε ιρλανδική γκάιντα: Αμφιδέξιο/μετατρεπόμενο; Για αριστερόχειρες; Για δεξιόχειρες; Άλλο
cs: Provedení irských loketních dud: Obouruční/konvertibilní; Pro leváky; Pro praváky; Ostatní
tr: Uilleann tulum el yönü: Her iki ele uygun/dönüştürülebilir; Sol el; Sağ el; Diğer
es: Lateralidad de las cornamusas irlandesas: Ambidiestro/convertible; Para zurdos; Para diestros; Otro
zh-TW: 愛爾蘭風笛慣用手: 雙手通用/可轉換; 左撇子專用; 右撇子專用; 其他
ja: イリアンパイプ利き手仕様: 両利き用 / 変換可能; 左利き用; 右利き用; その他
pl: Stronność dud uilleann: Oburęczne / odwracalne; Dla leworęcznych; Dla praworęcznych; Inne
ko: 일리언 파이프 좌우 구성: 양손잡이용/컨버터블; 왼손잡이용; 오른손잡이용; 기타
sv: Uilleannpipans höger-/vänsterkonfiguration: Dubbelsidig/konverterbar; Vänsterhänt; Högerhänt; Annat
hr-HR: Uilleann cijevi za desnu ili lijevu ruku: Za obje ruke / pretvorivo; Za ljevake; Za dešnjake; Ostalo